最高法院刑事裁定　　　　　　　　　　111年度台抗字第911號
抗　告　人　楊勝傑




上列抗告人因乘機性交等罪案件，不服臺灣高等法院高雄分院中
華民國111年5月27日定應執行刑之裁定（111年度聲字第548號）
，提起抗告，本院裁定如下：
    主  文
抗告駁回。
    理  由
一、裁判確定前犯數罪者，併合處罰之。又數罪併罰，有二裁判
    以上者，依刑法第51條之規定，定其應執行之刑。且數罪併
    罰，宣告多數有期徒刑者，於各刑中之最長期以上，各刑合
    併之刑期以下，定其刑期，但不得逾30年，同法第50條第 1
    項前段、第51條第5 款、第53條規定甚明。又按執行刑之量
    定，係事實審法院裁量之職權，倘其所酌定之執行刑，並未
    違背刑法第51條各款或刑事訴訟法第370條第2項、第3 項所
    定之方法或範圍（即法律之外部性界限），亦無明顯違背公
    平、比例原則或整體法律秩序之理念者（即法律之內部性界
    限），即不得任意指為違法或不當。
二、本件原裁定以抗告人甲○○因乘機性交等罪，經法院判處如
    其附表（下稱附表）各編號所示之刑確定（其中附表編號 1
    所示之罪，業經原審法院定應執行有期徒刑6 年，經本院以
    抗告人之上訴不合法律上之程式，予以駁回而確定），合於
    定應執行刑之規定，乃依檢察官聲請，審酌抗告人如附表所
    示各罪之犯罪性質、犯罪時間、犯罪類型、編號1、2之罪獨
    立性強、被害人及所受損害亦異，對法益侵害之加重效益高
    等情，予以綜合判斷，而定應執行有期徒刑9年2月。既在定
    應執行刑各罪中之最長期以上，各罪合併之刑期以下，及未
    逾上述定應執行刑加計附表編號2 所示之有期徒刑，並未逾
    越法律之界限，亦無濫用裁量權情形，經核尚無違誤。
三、抗告意旨援引他案數罪雖合計之刑期較重，但合併定刑之結
    果相對較輕為由，指摘原審定刑過重，不符比例原則。並請
    求審酌抗告人首次入獄服刑，需照顧家庭及年邁雙親等情，
    請求重新酌定更輕之應執行刑等語。
四、惟查：抗告意旨就數罪併罰定應執行刑之制度，抒發個人見
    解，並引用他案定刑較輕部分，請求重新酌定較輕之刑，惟
    個案裁量情節不同，無法相互比較。又抗告人所舉之個人或
    家庭因素，非定應執行刑案件所能審酌，其未具體指摘原裁
    定究有何違法或不當，對原審定應執行刑裁量職權之適法行
    使，依憑自己主觀之意思而主張原審定刑過重，顯不可採。
    本件抗告為無理由，應予駁回。
據上論結，應依刑事訴訟法第412條，裁定如主文。
中    華    民    國    111   年     7    月    13    日
                  刑事第六庭審判長法  官  李  英  勇  
                                  法  官  洪  兆  隆  
                                  法  官  楊  智  勝  
                                  法  官  吳  冠  霆  
                                  法  官  邱  忠  義  
本件正本證明與原本無異
                                  書記官
中    華    民    國    111   年     7    月    15    日